臺灣臺南地方法院交通事件裁定　　　　100年度交聲字第702號
原處分機關　交通部公路總局嘉義區監理所臺南監理站
抗　告　人　王寶淳
上列異議人即受處分人因違反道路交通管理處罰條例案件，不服
本院中華民國100 年10月31日所為之裁定（100 年度交聲字第70
2 號），提起抗告，本院更正裁定如下：
    主  文
原裁定撤銷。
    理  由
一、抗告意旨略以：抗告人本應於民國100 年8 月29日向原處分
    機關交通部公路總局嘉義區監理所臺南監理站提出聲明異議
    狀，惟因100 年8 月29日臺南市停止上班，始於100 年8 月
    30日向原處分機關提出聲明異議狀。為此，提起抗告，請求
    撤銷原裁定。
二、按原審法院受理有關交通事件，認為抗告有理由者，應更正
    其裁定，此參諸道路交通管理處罰條例第89條前段準用刑事
    訴訟法第408 條第2 項之規定自明。次按，受處分人不服道
    路交通管理處罰條例第8 條所定主管機關所為之處罰者，得
    於接到裁決書之翌日起20日內，向管轄地方法院聲明異議；
    聲明異議，應以司法狀紙，敘述異議之理由，提出於原處分
    機關為之；法院認聲明異議不合法律上之程式或其異議權已
    經喪失者，應以裁定駁回之，但其不合法律上之程式可補正
    者，應先定期命為補正，逾期不補正者，即予駁回，道路交
    通管理處罰條例第87條第1 項、道路交通事件處理辦法第12
    條前段、第17條分別定有明文。準此，受處分人聲明異議如
    逾越前開法定期間者，其聲明異議即不合法律上程式，且無
    從補正，法院自應依道路交通事件處理辦法第17條規定，以
    裁定駁回之，無從為實體上之審查。次按，依道路交通管理
    處罰條例第87條規定向法院聲明異議之期間，自裁決送達之
    翌日起算，並得依法扣除在途期間及聲請回復原狀；處理違
    反道路交通管理事件，有關文書送達之程序，依行政程序法
    之規定。此觀之道路交通事件處理辦法第11條、違反道路交
    通管理事件統一裁罰基準及處理細則第5條 之規定自明。又
    按，送達，於應受送達人之住居所、事務所或營業所為之行
    政程序法第72條第1 項本文亦有明文。復按，道路交通事件
    處理辦法所定交通案件聲明異議在途期間之扣除，當事人居
    住於臺灣地區，且居住於處罰機關所在之鄉、鎮、市（包括
    縣轄市、省轄市及院轄市）者，不扣除在途期間，此參諸法
    院訴訟當事人在途期間標準第4 條第1 款第1 目之規定，亦
    可明瞭。
三、經查，本件異議人之住所於臺南市○○區○○路2 段77號7
    樓之3 ，有全戶戶籍資料（完整姓名）查詢結果1 份在卷可
    按。其次，本件原處分機關所為嘉監南字第裁74－ST000000
    0 號違反道路交通管理事件裁決書業經郵政機關之郵務人員
    於100 年8 月8 日送達於異議人前開住所，此有卷附原處分
    機關送達證書影本1 份在卷可參，異議人如對原處分機關是
    項裁決不服欲提起異議，其20日之合法提出異議期間即應自
    其收受裁決書之翌日即100 年8 月9 日起算至20日；又因異
    議人住於臺南市○○區○○路2 段77號7 樓之3 ，乃居住於
    處罰機關即原處分機關所在之院轄市即臺南市內，揆之前開
    規定，毋須扣除在途期間；復因聲明異議期間之末日100 年
    8 月28日為星期日，依道路交通事件處理辦法第3 條準用刑
    事訴訟法第65條規定，再準用依民法第122 條之規定，自應
    以其次日即100 年8 月29日代之；又100 年8 月29日臺南市
    因南瑪都颱風來襲而停止辦公，有行政院人事行政局全球資
    訊網100 年8 月29日（星期一）天然災害停止辦公及上課情
    形1 份在卷可按，依道路交通事件處理辦法第3 條準用刑事
    訴訟法第65條規定，再準用依民法第122 條之規定，復應以
    其次日即100 年8 月30日代之。是以，異議人對於原處分機
    關前開裁決之聲明異議期間自應於100 年8 月30日屆滿。異
    議人於10 0年8 月30日具狀向原處分機關聲明異議，此有卷
    附刑事聲明異議狀上所蓋原處分機關收文章足稽，並未逾越
    法定期間。本院原裁定疏未注意100 年8 月29日臺南市因南
    瑪都颱風來襲而停止辦公，而以異議人聲明異議逾越法定期
    間，不合法律上程序，且無從補正為由，駁回其異議，尚有
    違誤。從而，本件抗告人之抗告為有理由，應由本院將原裁
    定撤銷，更為裁定。至於抗告人之原聲明異議有無理由，仍
    待調查結果再為定奪，併此敘明。
四、據上論斷，應依道路交通管理處罰條例第89條前段準用刑事
    訴訟法第408 條第2 項前段，裁定如主文。
中    華    民    國   100    年    12    月    2     日
                      交通法庭  法  官   伍逸康
以上正本證明與原本無異。
如不服本裁定，應於送達後5日內，向本院提出抗告狀。
                                書記官   謝竣閎
中    華    民    國   100    年    12    月    2     日